臺灣嘉義地方法院民事判決　　　　　　　 99年度訴字第505號
原　　　告　蔡蕭金
訴訟代理人　陳正芳律師
被　　　告　蕭　蕊
訴訟代理人　吳心寧
上列當事人間請求給付分配款事件，本院於民國100 年4 月7 日
言詞辯論終結，判決如下：
    主  文
原告之訴及假執行之聲請均駁回。
訴訟費用由原告負擔。
    事實及理由
一、按訴狀送達後，原告不得將原訴變更或追加他訴，但被告同
    意及擴張或減縮應受判決事項之聲明者，不在此限，民事訴
    訟法第255 條第1 項第1 款、第3 款分別定有明文。查原告
    起訴時原係請求被告給付新臺幣（下同）1,271,650 元，嗣
    於訴訟進行中於民國99年12月17日以民事辯論要旨狀減縮請
    求為1,118,659 元，復於100 年4 月1 日以民事辯論要旨（
    續）狀減縮為1,099,479 元，核其所為係屬減縮應受判決事
    項之聲明，揆之首揭規定，自屬可許。
二、原告起訴主張：
（一）兩造（原告為被告之四姐）與訴外人蕭天讚（為被告之兄
      ）、蔡秋玉、蔡份（即蔡秋玉之父，已死亡）於66年5 月
      1 日（原告嗣於99年9 月23日以民事不爭點及爭點整理狀
      改稱「62年12月31日」，改稱理由詳下述）合資購買坐落
      嘉義市○○○段737-21地號（以下簡稱「原737-21地號」
      ）土地，面積為324 平方公尺（約98坪，計算式：324 ×
      0.3025）所有權作為投資標的，出資比例分為6 股，每股
      出資5 萬元，權利範圍為蕭天讚、原告、被告各1/6 ，蔡
      秋玉、蔡份共1/2 ，約定以蔡秋玉之名義登記為所有權人
      ，將來出售所得價金，依出資比例分配盈虧。
（二）嗣原737-21地號土地於65年間分割為同段737-21地號、73
      7-69地號、737-70地號土地三宗，面積分別為140 平方公
      尺（約42.35 坪，計算式：140 ×0.3025）、108 平方公
      尺（約32.67 坪，計算式：108 ×0.3025）、76平方公尺
      （約22.99 坪，計算式：76×0.3025），並於66年間土地
      重測後，變更為嘉義市○○段639 地號、630 地號、61 9
      號地號（面積均未變；以下各簡稱「639 地號、630 地號
      、619 地號」；合稱「系爭土地」）。其後，嘉義市政府
      於86年3 月24日徵收630 地號土地，而蔡秋玉於86年5 月
      7 日依1/2 應有部分（另1/2 應有部分於徵收前已移轉於
      訴外人蔡王寶月）領取徵收補償費1,209,600 元（依徵收
      時之公告現值每平方公尺16,000元加計4 成補償，計算式
      ：【〈16,000×108 〉+ 〈《16000 ×108 》×40/100〉
      】×1/2 ），並將原告按權利範圍所應分得之201,600 元
      （計算式：1,209,600 ×1/6 ）交與被告，而被告卻遲未
      交付原告。
（三）嗣蔡秋玉於96年12月間，將639 地號土地以每坪約13萬元
      之價格出售，總價約為5,505,500 元（計算式：42.35 坪
      ×130,000)，並將原告所得分配之價金交與被告，原告依
      1/6 之權利範圍應可受分配917,583 元（計算式：5,505,
      500 元×1/6 ，元以下四捨五入），原告願依比例6 分之
      1 應負擔之土地增值稅716,951 元、印花稅2,268 元費用
      （此部分原告應負擔金額合計為119,870 元，然原告100
      年4 月1 日書狀誤載為119,704 元）被告迄今未給付。
（四）對被告之抗辯所為之陳述：
   1、更正原告出資日期為62年12月31日：
 （1）原737-21地號土地借名登記於蔡秋玉名下，據蔡秋玉證稱
      ：「63年左右737-21地號土地總共買30萬元，與蔡份出7
      萬5 ，被告出15萬，伊與蔡份1/2 ，被告1/2 。」等語（
      見99年11月30日言詞辯論筆錄第2 頁倒數第8 行，第3 頁
      第1 行及第5 行），又兩造及蕭天讚間係同胞關係，手足
      情深，彼此互信，故出資購買系爭土地時，並未作成書面
      契約，原告為年已80歲之老人，於事隔36年後記憶不清，
      乃情理之常，參以系爭土地除買賣原因發生時62年12月31
      日，登記日期為63年2 月14日，登記原因為買賣外，截至
      78年前，均未曾有買賣，僅於66年因土地重劃而為分割登
      記而已，顯見合資購買原737-21地號土地時為62、63年間
      ，況且被告主張原737-21地號土地購買時，蔡秋玉、蔡份
      合資1/2 ，蕭蕊與另一出資人各1/4 ，合占1/2 云云（見
      99年9 月8 日答辯狀第2 頁至第3 頁) ，然又無法舉證另
      一出資人之姓名等相關資料，亦可證兩造與蕭天讚共同出
      資在62、63年，原告起訴狀寫成66年5 月1 日，係誤記重
      劃登記日期為買賣日期，為記憶上之錯誤，爰具狀更正買
      賣日期為62年12月31日。
 （2）被告以「原告有合資買嘉義市埤子頭之土地並出資30萬元
      ，約66年間原告要建屋而託被告幫其賣掉其份額，而以40
      萬元成交，並將部分款先以支票寄給原告，尾款於參加原
      告之子蔡金嚴婚禮時親交原告，又因67年建屋需錢，被告
      問原告山子頂段之份額是否要賣，原告表示要賣，嗣又反
      悔，原告始表示蔡分要賣伊才要賣，而將5 萬元支票退還
      。」等語，用以證明退還15萬元支票係在67年，而非77年
      ，惟原告否認此情，被告又未能舉證證明，且究為埤子頭
      土地之何地號被告無法詳細敘明，況且既係建屋需要賣合
      資土地之份額，而又能賣出，適可應需款孔急之需，應求
      之不得何來反悔？被告以此推定原告出資年份為66年，係
      屬臆測之詞，難令人置信。
   2、原告權利範圍及於630 地號及639 地號二宗土地：
 （1）原告於系爭土地分割前，即與各股東一同出資購買原737-
      21地號土地，嗣合資土地經分割及重測後，619 地號土地
      於78年6 月25日出賣，630 地號土地則於86年3 月24日被
      徵收，日期均在原737-21地號土地分割後，被告既不否認
      合資購買之原737-21地號土地，係登記於蔡秋玉所有，而
      蔡秋玉係於63年2 月14日登記為原737-21地號土地之所有
      權人，從登記日期可證各股東合資購買時是一宗土地，原
      告自不可能僅出資合購619 地號土地。
 （2）被告主張原737-21地號土地係蔡秋玉、蔡份出資1/2 ，被
      告與另一出資人各出資1/4 ，嗣另一出資人因需資金擬出
      售其份額，始由被告出資20萬元，原告及蕭天讚各出資5
      萬元云云，據此，另一出資人就系爭土地三宗，均應各有
      1/4 之權利範圍，何以只有619 地號土地有1/4 之權利範
      圍而已？益見被告主張之不實與矛盾，
 （3）被告自認619 地號土地出售後，於78年7 月8 日將原告應
      受分配之65萬元以同額支票併同由被告之配偶炎坑書寫之
      「景福姐夫：茲寄賣地（路西部分）金額新台幣陸拾伍萬
      元整（台灣省合作金庫支票AB0000000 乙張〈以下簡稱「
      系爭支票」〉）請查收回電話。」之便條紙與原告，被告
      既抗辯原告只投資619 地號土地，何以會連同630 地號、
      639 地號之土地，依原告之權利範圍計算後，而給付原告
      65萬元？故被告抗辯原告未投資639 地號、630 地號土地
      云云，委無可採。
   3、原告權利範圍為1/6：
 （1）原737-21地號土地原為一宗，嗣因土地重劃為系爭土地三
      宗，而被告復不爭執原737-21地號土地於63年2 月14日借
      名登記在蔡秋玉名下，再佐以619 地號土地於78年地出售
      後，被告按1/6 分配65萬元與原告，並以便條註明是「賣
      路西部份」（按：重劃後630 地號土地被徵收為道路，該
      道路以西為619 地號土地，以東則為639 地號土地，故「
      路西」則指619 地號土地），則被告既特別批明賣「路西
      」土地分配65萬元給原告，已足證因重劃而分出之630 地
      號及路東的639 地號土地原告均各有1/6 之權利範圍。
 （2）依原737-21地號土地於62年之公告地價，每平方公尺僅為
      181.5 元，如被告抗辯為真，則原告以5 萬元只承購另一
      出資人1/4 之權利範圍中之1/6 即1/24，折算面積約為原
      737-21地號土地中之4.08坪（計算式：98坪×1/24），則
      每坪價格豈不高達1 萬2 千多元，超乎尋常之市價甚多，
      反而以原737-21地號土地共98坪，原告出資5 萬元，取得
      1/6 即16.33 坪之權利範圍，每坪3 千多元較合於市價。
 （3）苟依被告抗辯，即原告出資5 萬元是投資另一出資人所占
      之1/4 權利範圍中之1/6 即1/24云云，則619 地號於78年
      出售時，每坪16萬元，原告依比例折算僅為0.96坪（計算
      式：22.99 坪×1/24），僅得分配153,600 元，何能分到
      65萬元？又619 地號土地出售時，630 地號土地已劃為道
      路，但尚未被徵收，而639 地號土地亦未售出，被告及蔡
      秋玉、蔡份豈有可能同意將原告之4.08坪權利範圍全部計
      入619 地號土地內，而以每坪16萬元折算，一次給付原告
      及蕭天讚各65萬元？尤其630 地號地經徵收後，於86年5
      月7 日由蔡秋玉具領1,209,600 元之補償費，原告只占1.
      36坪（計算式：32.67 坪×1/24），只能分配50,400元，
      而639 地號地約42.35 坪，於96年間以每坪以13萬元左右
      出售，原告亦僅得分配228,800 元（計算式：〈130000×
      42.35 〉/24 ），原告依1/24之權利範圍合計後，就系爭
      土地亦僅能分得432,800 元（計算式：153,600+50,400+2
      28,800），與上開被告所給付之65萬元相差甚遠，足證被
      告抗辯原告僅有1/24之權利範圍，不足採信。
 （4）蔡秋玉稱述：639 地號土地之所有權狀，註明兩造各持分
      1/2 ，被告之持分是因其代表出資一方等語，足證被告之
      1/2 持分，非全為被告所有，而僅係由其代表兩造及蕭天
      讚而已。至於被告雖抗辯1/2 係其與另一出資人各按1/2
      比例出資，嗣另一出資人出賣其權利，而由原告及蕭天讚
      各出資5 萬元，被告出資20萬元承受云云，然被告就另一
      出資人為何人並無法舉證，以實其說，自難採信。而兩造
      與蕭天讚係同胞兄、姐、妹，被告所代表之1/2 持分係由
      三人各按1/6 比例出資，較為可信。
   4、原告1/6 之權利範圍尚未結清：
      被告就何人為另一出資人之重要事實推說無法記憶及舉證
      ，卻對原告之子蔡金巖何時結婚，及原告於67年間建屋之
      與其無關緊要之事記得清清楚楚，對原告何時與其投資嘉
      義市埤子頭之土地及地號，則又推說無法記憶，足見所謂
      另一出資人為另一名出資人等節，純係虛構，不足採信，
      故原告1/6 之權利範圍尚仍存在。
（五）並聲明：被告應給付原告1,099,479 元【依前開（二）、
      （三）之金額計算，原告主張之正確金額應為999,313 元
      ，計算式為201,600 ＋917,583 －119,870 ＝999,313 ，
      此部分應為原告誤載】，及自起訴狀繕本送達被告之翌日
      起至清償日止，按週年利率5%計算之利息。並願供擔保，
      請准宣告假執行。
三、被告則以：
（一）被告係於66年間出資：
      原告初於起訴狀敘明其於66年5 月1 日合資購買原737-21
      地號土地，惟被告依其所附土地謄本反證證明初始合資人
      係於62年出資合購後，原告即轉而改口主張其係於62年12
      月31日出資，說詞前後反覆，不足採信。而原告投資時間
      係在原告之子蔡金巖於67年11月29日結婚前一年左右，從
      而原告投資原737-21地號土地之年份，確為66年無誤，而
      非原告改口所稱之62年。
（二）被告之權利範圍並非1/6 ：
      約於62年底或63年初，蔡秋玉、蔡份、被告與另一出資人
      合資購買原737-21地號土地，依各人之出資額計算後，蔡
      秋玉、蔡份之權利範圍合計1/2 ，被告及另一出資人之權
      利範圍則各為1/4 ，而被告及另一出資人依權利範圍折算
      土地面積後，各為24.5坪（計算式：98坪×1/4 ）。嗣後
      另一出資人因需資金，而依當年土地市場行情及雙方協議
      計價，以約30萬元出售其份額，被告基於有福同享、幫助
      兄姊改善家庭經濟之善念胸襟，乃詢問蕭天讚及原告之意
      願，經其等同意各出資5 萬元，其餘20萬元則由被告承購
      ，故另一出資人所出售之份額（即24.5坪，權利範圍1/4
      ），由蕭天讚及原告各佔1/6 （計算式：5 萬元÷30萬元
      ＝0.1666），即各約4.08坪（計算式：24.5坪×1/6 ），
      權利範圍各1/24（計算式：1/4 ×1/6 ），被告則佔4/6
      ，即約16.333坪（計算式：24.5坪×4/6 ），權利範圍4/
      24（計算式：1/4 ×4/6 ）。原737-21地號土地之共同出
      資人變更後為蔡秋玉、蔡份、蕭天讚及兩造等5 人後，除
      蔡秋玉與蔡份之權利範圍及折算之土地面積不變外，被告
      之權利範圍為5/12（即原有之1/4 加計承購另一出資人之
      4/24），折算土地面積約40.83 坪（即原有之24.5坪加計
      承購另一出資人之16.333坪），原告及蔡天讚之權利範圍
      則各為1/24，折算土地之面積則各約4.08坪。從而，兩造
      及蕭天讚、蔡秋玉、蔡份之投資額及權利範圍各不同，原
      告所訴：「出資比例分為6 股、每股出資5 萬元，權利範
      圍為蕭天讚、原告、被告各1/6 」等節，均與事實不符。
（三）被告之權利範圍已結清：
      於78年間出售619 地號土地時，因原告與蕭天讚持有坪數
      少，故一次結清，已依原告出資持有之權利結算，即619
      地號土地約23坪，每坪以約16萬元價格售出，依原告所持
      有之全部權利坪數即4.08坪計算，其分配額為652,800 元
      （計算式：160,000 ×4.08），扣減自合資時起至售出間
      之地價稅、土地增值稅、代書費、印花稅、仲介費等費用
      後，尚應給付原告65萬元。而被告已於78年7 月8 日交付
      同額之系爭支票與原告，故原告之權利範圍於78年間即已
      結清，原告所主張於86年間徵收630 地號土地之補償費，
      及96年間出售639 地號土地之價金，原告均已無權分配。
（四）若依原告之訴，主張其持有6 分之1 權利，則619 地號土
      地約23坪，以每坪16萬元，則每人應分得金額為61,333元
      ，因為還要扣減十餘年地價稅、土地增值稅、代書費、印
      花稅、仲介費，扣除後原告分得之金額絕不會是650,000
      元。
（五）並聲明：原告之訴駁回。如受不利判決，願供擔保請准免
      為假執行宣告。
四、兩造不爭執事項：
（一）原737 之21地號土地購買後，借名登記於訴外人蔡秋玉名
      下，嗣原737 之21地號土地於65年間分割為同段737-21地
      號、737-69地號、737-70地號三宗土地，面積分別為140
      平方公尺（約42.35 坪）、108 平方公尺（約32.67 坪）
      、76平方公尺（約22.99 坪），並於66年間土地重測後，
      變更為嘉義市○○段639 地號、630 地號、619 地號（面
      積均未變）。
（二）619 地號土地於78年間以每坪約16萬元價格出售，被告將
      面額65萬元之系爭支票，及由被告之配偶吳炎坑於78年7
      月8 日以臺灣省立嘉義醫院便條紙書立內容為「景福姐夫
      ：茲寄賣地（路西部分）金額新台幣陸拾伍萬元整（台灣
      省合作金庫支票AB0000000 乙張）請查收回電話」之便條
      紙，一併寄與原告之配偶「景福」。
（三）嘉義市政府於86年3 月24日徵收630 地號土地，徵收補償
      費為2,419,200 元，已由蔡秋玉、蔡王寶月分別於於86年
      5 月7 日及86年5 月6 日分別領取1,209,600 元，有土地
      謄本及嘉義市政府99年11月24日府地用字第0995051880號
      函在卷可稽。
（四）639 地號土地由蔡秋玉移轉登記予高曉玲之土地增值稅及
      印花稅分別為716,951 元及2,268 元，有嘉義市政府稅務
      局100 年3 月22日嘉市稅土字第1000708649號函卷可參。
（五）蔡秋玉於96年12月間，將639 地號土地以每坪約13萬元之
      價格出售，總價為5,505,500 元。
（六）原告與訴外人蕭天讚曾經分別出資5 萬元給被告一起投資
      購買土地。
五、本件之爭點厥為，原告於63年間是否與被告及訴外人蔡秋玉
    共同出資購買系爭土地所有權？原告於系爭土地所有權之權
    利範圍為6 分之1 ？原告就系爭630 、639 地號土地所有權
    是否仍有權利範圍？兩造各執一詞，茲說明如下：
（一）按當事人主張有利於己之事實，就其事實有舉證之責任，
      民事訴訟法第277 條本文定有明文。次按民事訴訟如係由
      原告主張權利者，應先由原告負舉證之責，若原告先不能
      舉證，以證實自己主張之事實為真實，則被告就其抗辯事
      實即令不能舉證，或其所舉證據尚有疵累，亦應駁回原告
      之請求（最高法院17年上字第917 號判例要旨參照）。
（二）原737-21地號土地係62年12月31日以買賣為原因發生日，
      於63年2 月14日，所有權登記為訴外人蔡秋玉所有，此有
      臺灣省嘉義縣土地登記簿影本一份在卷可稽。原告對於投
      資系爭土地之時間，先於起訴狀主張係於66年5 月1 日出
      資；嗣被告抗辯原737-21號土地係於62年12月31日合資購
      買，並以臺灣省嘉義縣土地登記簿為證後，改稱係於62年
      12月31日即已出資云云，則原告就何時出資等情，說詞前
      後不一。況被告復抗辯原告投資時間係在蔡金巖於67年11
      月29日結婚前一年左右等語，原告主張：「（對被告所述
      有何意見？）……我兒子是於農曆63年10月18日結婚，年
      份、月份都不對…。」（見100 年4 月7 日勘驗筆錄）云
      云，然原告之子蔡金巖係67年11月29日結婚，此有嘉義縣
      東石鄉戶政事務所99年11月2 日嘉東戶字第0990001854號
      函所附之蔡金巖戶籍謄本一份在卷可參，足證原告之主張
      ，是否真實，已非無疑。
（三）原告主張就系爭土地有1/6 之權利範圍，且尚未經結清云
      云，為被告所否認。證人蔡秋玉證稱：「（62、63年間有
      無與他人共同出資購買土地？）有，在63年左右，我與我
      父親是占有1/2 ，但被告部分是1/2 ，但被告是否有找其
      他人一起購買我不清楚，我與父親出資1/2 ，被告出資1/
      2 。」、「（被告有無找其他人一起購買？）我不清楚。
      」、「（蕭天讚有無合夥買土地？）我不清楚。」、「（
      是否曾將土地〈即619 地號土地〉出售之價金拿給原告？
      ）不曾，都是拿給被告。」、「（〈提示並告以要旨〉被
      告於上次庭期所提書狀證七的639 地號土地所有權狀，其
      上有記載吳蕭蕊、蔡秋玉各持1/2 ，是何意？）因我表姊
      有年紀，她怕以後持分有問題沒有憑證，我就影印權狀一
      份，在其上用筆寫各1/2 ，是我寫的。」、「（被告之1/
      2 是被告個人的，還是另有他人？）我不知道。」等語（
      見99年9 月28日言詞辯論筆錄），證人蔡秋玉又證稱：「
      （原737-21地號土地是於何時購買？）63年左右買的。」
      、「（是幾人合資？）我與蔡分、被告三人共分。」、「
      （如何分？）我與蔡分1/2 ，被告1/2 。」、「（被告出
      多少？）我與蔡分出7 萬5 ，被告出15萬。」、「（是否
      知道被告部分還有無與其他人合資？）我不知道。」、「
      （是否知道被告所交付15萬元是他個人的錢或其他人的錢
      ？）我不知道。」、「（是否有叫被告轉交65萬元〈即61
      9 地號土地之一部分價金〉給原告？）沒有。」、「（63
      0 地號土地被徵收之後，妳是否有將徵收款交給被告轉交
      給原告？）我將徵收款之一半交給原告，並沒有叫被告轉
      交給原告。」、「（〈提示證物七並告以要旨〉對於被告
      提出之證物七〈蕭蕊及蔡秋玉持分各2 分之1 〉是何人所
      寫？）是我寫的。」、「（為何妳會這樣寫？）因年紀大
      了，怕沒有證據才寫的。」、「（妳的印象中，原告是否
      曾到妳家說她的持分不要賣？）原告沒有去過我家。」、
      「（妳印象中，原告是否曾到蔡分家說她的持分不要賣？
      ）我不知道，我沒有聽說過。」、「（究竟原737-21地號
      土地有幾人出資？）我、蔡分及被告出資。」、「（妳與
      被告共同買土地，是否有接到原告拿錢給妳？）沒有。」
      、「（自63年買地開始，是否聽過原告與被告共同持分之
      事？）從來沒有。」、「（妳是否知道原告有出資5 萬元
      ？）我都不知道。」、「（你在所有權狀寫1/2 ，是否能
      確定1/2 都是被告的？）因是我與被告共同的，所以我寫
      1/2 。」、「（所有權狀寫1/2 ，是妳主動寫的還是被告
      要求妳寫的？）是我主動寫的，那張權狀是因為年紀大了
      怕有糾紛，有個證據。」等語（見99年11月30日言詞辯論
      筆錄）。衡情，設若原告於63年間出資5 萬元，與被告、
      訴外蕭天讚、蔡秋玉、蔡份共同購買系爭土地，何以蔡秋
      玉完全不知情? 又證人蔡秋玉於系爭638 、639 地號土地
      所有權狀影本背面僅載明「蔡秋玉、吳蕭蕊各持1/2 」，
      而未載明原告之持分? 益證，系爭土地係63年間由被告與
      證人蔡秋玉及其父蔡份共同出資購買，實無從遽論原告於
      63年間與被告、訴外蕭天讚、蔡秋玉、蔡份共同購買系爭
      土地，出資比例分為6 股，每股出資5 萬元，權利範圍為
      蕭天讚、原告、被告各1/6 ，蔡秋玉、蔡份共1/2 之事實
      。
（四）原告主張於66年間出資5 萬元與被告共同購地之事實，為
      被告所不爭執。惟原告主張係購得系爭土地之6 分之1 云
      云，為被告所否認。原告雖主張619 地號土地於78年地出
      售後，被分配65萬元與原告，並以便條註明是「賣路西部
      份」（按：重劃後630 地號土地被徵收為道路，該道路以
      西為619 地號土地，以東則為639 地號土地，故「路西」
      則指619 地號土地），則被告既特別批明賣「路西」土地
      分配65萬元給原告，已足證因重劃而分出之630 地號及路
      東的639 地號土地原告均各有1/6 之權利範圍。然原告提
      出之便條載明「景福姐夫: 茲寄賣地（路西部份）金額新
      台幣陸拾伍萬元整（台灣省合作金庫支票AB0000000 此張
      ）到請查收回電話。並祝健安炎坑敬上78.7.8」，此有便
      條影本在卷可參，綜觀上開便條，應係被告之夫吳炎坑通
      知原告之配偶，已寄送賣地（路西）金額65萬元之支票之
      情事，亦難逕論原告對於系爭630 地號、639 地號土地尚
      有持分6 分之1 ，原告之主張不足採信。
（五）又系爭619 地號土地於78年間，以每坪16萬元出售予蔡王
      寶月一情，業據證人蔡秋玉到庭證述甚明（見本院99年11
      月30日言詞辯論筆錄。被告於78年6 月30日，並將619 地
      號土地賣地金額65萬元，存入訴外人蕭天讚代管事務記錄
      之存入項下。此有被告提出之代管事務記錄影本在卷可參
      。以被告主張原告及蔡天讚之權利範圍則各為1/24，折算
      土地之面積則各約4.08坪。於78年間出售619 地號土地時
      ，已依原告出資持有之權利結算，即619 地號土地約23坪
      ，每坪以約16萬元價格售出，依原告所持有之全部權利坪
      數即4.08坪計算，其分配額為65 2,800元（計算式：160,
      000 ×4.08＝652,800 ），扣減自合資時起至售出間之地
      價稅、土地增值稅、代書費、印花稅、仲介費等費用後，
      尚應給付原告65萬元，堪稱相符。然若依原告主張於系爭
      3 筆土地均有持分6 分之1 ，就619 地號土地賣得價金，
      原告於未扣減稅賦、費用下，尚僅得分配613,333 元（計
      算式：23坪×每坪16萬元1/6 ），與原告實際分配之65萬
      元顯然不符，則原告之主張委不足取。
（六）原告與訴外人蕭天讚各出資5 萬元予被告投資土地部分，
      於訴外人蔡秋玉於78年間，將619 地號土地，以每坪約16
      萬元價格出售後，被告按原告與訴外人蕭天讚之出資比例
      ，將投資報酬結清，並將面額65萬元之系爭支票，及由被
      告之配偶吳炎坑於78年7 月8 日以臺灣省立嘉義醫院便條
      紙書立內容為「景福姐夫：茲寄賣地（路西部分）金額新
      台幣陸拾伍萬元整（台灣省合作金庫支票AB0000000 乙張
      ）請查收回電話」之便條紙，一併寄與原告之配偶蔡景福
      ，尚難據以認定原告就系爭630 地號、639 地號土地各有
      1/6 之權利範圍，且尚未結清。
六、綜上所述，原告既未能舉證證明於63年出資5 萬元係購買系
    爭土地持分6 分之1 ，亦無法證明就系爭630 地號、639 地
    號土地尚有持分6 分之1 之事實，則原告請求被告應給付63
    0 地號土地之徵收款及639 地號土地出售之價金共1,099,4
    79元，及自起訴狀繕本送達被告之翌日起至清償日止，按週
    年利率5%計算之利息，為無理由，應予駁回。又原告本案之
    請求既經駁回，其假執行之聲請亦失所附麗，爰併予駁回。
七、原告雖曾主張傳訊證人蕭天讚，並陳報住址及待證事實（見
    本院99年10月28日言詞辯論筆錄），然本件審理期間至最後
    言詞辯論期日，原告均不陳報證人蕭天讚之住址及待證事實
    ，附此敘明。
八、本件判決結果已臻明確，兩造其餘攻擊防禦方法及舉證，經
    本院斟酌後，認與判決結果無影響，爰不一一論述。
九、據上論結，原告之訴為無理由，依民事訴訟法第78條，判決
    如主文。
中    華    民    國   100    年    4     月    21    日
                  民事第二庭法  官  柯月美
以上正本係照原本作成。
如對本判決上訴須於判決送達後20日內向本院提出上訴狀。
如委任律師提起上訴者，應一併繳納上訴審裁判費。
中    華    民    國   100    年    4     月    21    日
                            書記官  黃怡禎